臺灣高等法院民事裁定　　　　　　　　　100年度抗字第614號
抗　告　人　影像電腦股份有限公司
法定代理人　陳鈴枝
抗告人因與相對人技晴產品設計有限公司間聲明異議事件，對於
中華民國100年4月8日臺灣臺北地方法院100年度事聲字第55號裁
定提起抗告，本院裁定如下：
    主  文
抗告駁回。
抗告程序費用由抗告人負擔。
    理  由
一、按執行名義有對待給付者，以債權人已為給付或已提出給付
    後，始得開始強制執行，強制執行法第4條第3項定有明文。
    又債務人非依債務本旨實行提出給付者，不生提出之效力。
    但債權人預示拒絕受領之意思，或給付兼需債權人之行為者
    ，債務人得以準備給付之事情，通知債權人，以代提出，民
    法第235條亦有明定。又所謂給付兼需債權人之行為者，乃
    指債權人於受領行為以外，兼需為協力之其他事實或法律行
    為，債務人始克完成其給付之情形（最高法院92年度台上字
    第1065號裁定意旨參照）。
二、本件抗告人在原法院民事執行處(下稱原執行法院)聲明異議
    意旨略以：原執行法院99年度司執字第21142號給付價金強
    制執行事件(下稱系爭強制執行事件)之執行名義即本院96年
    度上易字第880號確定判決(下稱系爭確定判決)，係附有同
    時履行之條件，惟本件相對人迄未依系爭確定判決所附條件
    交付物品，原執行法院所核發之扣押命令並不合法，應予撤
    銷云云。原執行法院司法事務官則以相對人已符合強制執行
    法第4條第3項所定提出給付之情形，符合開始強制執行之要
    件，而處分駁回其異議。抗告人聲明不服，提出異議，仍經
    原法院裁定駁回其異議在案。
三、抗告意旨雖以：系爭確定判決附圖所示模具成品、半成品(
    下稱系爭模具)係特定物，若無法以判決主文認定對待給付
    物為何，自應參酌該判決書內記載之事實、理由予以判斷，
    並應以已完成並存在之4組成品予以鑑定，相對人隨意提出
    其所擁有另外老舊之不同模具，冒稱係系爭模具，自屬認定
    錯誤。本件理應先命相對人就其所提出之成品部分，送請鑑
    定有無訂單所示之功能，才足以論定該成品是否屬系爭確定
    判決附圖所示之物。另半成品部分，亦可由系爭確定判決之
    記載或附圖所示得知，亦可比對訂單內容，殊無因第三人出
    具切結書，原執行法院即得免除相對人證明該模具真正之責
    任云云。
四、惟查，系爭確定判決主文第2項記載：「上訴人(指抗告人)
    應於被上訴人(指相對人)交付如附圖所示模具成品、半成品
    與上訴人同時，給付被上訴人新台幣25萬4,100元，及自民
    國95年10月18日起至清償日止，按週年利率5%計算之利息」
    ，核屬附有對待給付之執行名義，是依強制執行法第4條第3
    項規定，相對人須已為給付或已提出給付後，始得開始強制
    執行。第查，經本院調取系爭強制執行事件卷證查明，相對
    人曾於判決確定後之99年1月12日以存證信函通知抗告人應
    於文到3日內，與其聯繫系爭模具之運送時間及方式，惟為
    抗告人函覆拒絕，並要求相對人應自備工具及證明系爭模具
    之真正(見原執行法院執行卷第28、29頁)。然兩造曾於系爭
    確定判決之訴訟程序中共同勘驗系爭模具，抗告人並自認其
    所勘驗相對人持有中之模具與原確定判決附圖所示模具相符
    (見原執行法院執行卷第22至26頁)，且系爭模具係相對人專
    為抗告人需求而設計製造，對於相對人僅存廢鐵價值，由相
    對人將系爭模具交付抗告人使用，更有益於兩造之經濟利益
    及意願等情，復經系爭確定判決認定在案(見原執行法院執
    行卷第16頁背面)，是相對人留存系爭模具顯無實益，是抗
    告人於判決確定後，就相對人準備給付之系爭模具之真正再
    事爭執，顯具有預示拒絕受領之意思。況查，相對人於系爭
    強制執行事件執行程序中，復於99年7月12日以存證信函通
    知抗告人於文到5日內告知交付時間，俾利其送達系爭模具
    ，惟抗告人卻以相對人應自行擇定適當時間交付為由而拒絕
    配合(見原執行法院執行卷第94、95頁)，嗣相對人依原執行
    法院通知，於100年1月7日會同系爭模具之製作廠商即隆晟
    鋼模廠負責人林大成、系爭模具之試模廠商即旺勝塑膠廠之
    負責人陳坤財，共同將系爭模具送至抗告人斯時位在台北市
    ○○路179號5樓之營業處所，復遭抗告人以相對人所交付之
    物非屬系爭模具而發函要求相對人領回(見原執行法院執行
    卷第94、139、140、147至153頁)，另原執行法院司法事務
    官於100年1月24日親往抗告人上址營業處所，核對相對人所
    交付之物確與系爭確定判決附圖所示系爭模具無誤後，抗告
    人仍表示拒絕受領，而由原執行法院司法事務官命相對人取
    回系爭模具暫為保管(見原執行法院執行卷第195頁)，綜合
    上情以觀，益證抗告人自始即有拒絕受領系爭模具之意思，
    其於判決確定後，仍就系爭模具之成品部分是否具有訂單所
    示之功能；半成品部分是否與訂單相符等情再事爭執，並要
    求送請鑑定，顯屬諉責避就之詞，自不足取。揆諸首揭說明
    ，應認相對人業已完成對待給付，原執行法院開始強制執行
    程序，扣押抗告人之財產，並無違誤。是原裁定駁回抗告人
    所提出之異議，即無不合，抗告人猶執前詞指摘原裁定不當
    ，聲明廢棄，為無理由。
五、據上論結，本件抗告為無理由，依強制執行法第30條之1、
    民事訴訟法第495條之1第1項、第449條第1項、第95條、第
    78 條，裁定如主文。
中    華    民    國    100    年    5    月    31    日
                    民事第十二庭
                        審判長法  官  吳謀焰
                              法  官  李昆曄
                              法  官  許紋華
正本係照原本作成。
不得再抗告。
中    華    民    國    100   年     6    月     2    日
                              書記官  廖逸柔